【裁判字號】    88,訴,1199
【裁判日期】    890330
【裁判案由】    毒品危害防制條例
【裁判全文】
臺灣板橋地方法院刑事判決                        八十八年度訴字第一一九九號
    公  訴  人  臺灣板橋地方法院檢察署檢察官
    被      告  丙○○
    指定辯護人  甲○公設辯護人
右列被告因違反毒品危害防制條例案件，經檢察官提起公訴（八十七年度少年偵字第
七八五號），甲○判決如左：
    主  文
丙○○無罪。
    理  由
一、公訴意旨略稱：被告丙○○曾因違反麻醉藥品管理條例、肅清煙毒條例等案件，
    經甲○分別判處有期徒刑三月、三年四月確定，於民國（下同）八十七年八月五
    日執行完畢。復不知悔改，意圖營利，並基於販賣第二級毒品安非他命之概括犯
    意，向「阿忠」（真實年籍姓名不詳）購買安非他命後，於八十七年十一月二十
    三日十二時許，先以呼叫器0000000000號，密碼五三一五號，呼叫另
    案被告乙○○（其販賣安非他命罪嫌，由檢察官另案移送台灣士林地方法院併案
    審理），在台北縣汐止鎮○○路八十三巷三號七樓七五一室，將安非他命三公克
    交與乙○○，再由乙○○送至台北縣三芝鄉某處，以新台幣（下同）一萬一千元
    販賣與綽號「阿娥」之女子，完成交易後，被告丙○○即支付乙○○三千元，並
    給與乙○○安非他命施用。復於八十七年十一月二十五日下午二時許，以同前方
    法，在台北縣汐止鎮○○路八十三巷三號七樓七五一室，將安非他命一公克交與
    乙○○，再由乙○○送至台北縣三芝鄉老梅國小附近，以五千元販賣與綽號「大
    頭」之男子，完成交易後，丙○○即支付乙○○三千元，並給與乙○○安非他命
    施用。八十七年十一月二十九日十五時三十分，以同前方法，在台北縣汐止鎮○
    ○路八十三巷三號七樓七五一室，將安非他命三包交與乙○○，由乙○○送至台
    北縣新莊市○○路八五八號，擬以一萬元之價格販賣與綽號「哭極」男子之際，
    為警於同日十八時許當場查獲，並扣得安非他命三包淨重七‧七公克；復循線在
    台北縣汐止鎮○○路八十三巷三號七樓七五一室查獲被告丙○○，並扣得安非他
    命淨重三‧九公克、吸食器一組、分裝袋八只、分裝匙二支，因認被告丙○○所
    為涉與乙○○共犯毒品危害防制條例第四條第二項之販賣第二級毒品罪。
二、公訴人認被告丙○○犯有共同販賣第二級毒品罪，係以另案被告乙○○於警偵訊
    時之供證，及警方於乙○○身上與被告丙○○住處共起出之安非他命淨重十一點
    六公克、吸食器一組、分裝袋八只、分裝匙二支等物，而乙○○既供述歷歷，並
    指認被告丙○○不諱，依常理當以乙○○之供述為可採等情為主要論據。
三、惟按犯罪事實應依證據認定之，無證據不得推定其犯罪事實；不能證明被告犯罪
    者，應諭知其無罪之判決，刑事訴訟法第一百五十四條、第三百零一條第一項分
    別定有明文。訊據被告丙○○堅決否認有販賣安非他命之犯行，辯稱：伊不認識
    乙○○，從未使乙○○將安非他命交予所謂「阿娥」、「大頭」、「哭極」等人
    ，而警方在伊住處查獲之安非他命與吸食器、分裝袋、分裝匙等器具係供己施用
    之物，伊未販賣安非他命等語。
四、經查：
（一）本件被告丙○○固坦承其向一綽號「阿忠」男子購買安非他命及海洛因施用，
      惟於警訊、偵查及甲○審理時均堅稱未販賣安非他命。另證人即另案被告乙○
      ○於警訊中雖供稱：我身上的安非他命三包淨重十公克，為我老闆丙○○交給
      我，替他送到新莊中正路給外號「哭極」的男子，一萬元價錢，尚未交易即被
      警方查獲，我身上安非他命是丙○○交給我，於二十九日十五時三十分許，在
      汐止鎮○○路八三巷世運村供票部禮堂當面交給我，要我替他送貨至新莊（即
      查獲地），我替丙○○送貨之代價是三千元。我於八十七年十一月二十三日十
      二時許，丙○○以呼叫器主動和我聯絡，他打我呼叫器0000000000
      號密碼五三一五號，呼叫我至台北縣汐止鎮○○路八十三巷三號七樓七五一室
      ，當面將安非他命約三公克交給我，叫我送至台北縣三芝鄉快到石門某處，給
      綽號「阿娥」之女子，販賣給她價錢為一萬一千元，得手後報酬為三千元。另
      於八十七年十一月二十五日二時許，丙○○以同樣手法，聯絡我，打呼叫器，
      叫我替他送安非他命一公克，至台北縣三芝鄉老梅國小，賣給綽號「大頭」男
      子，以五千元賣給他，得手後，丙○○以三千元代價給我為酬勞，加上今天，
      前後三次，酬勞共計九千元等語（見偵查卷第七頁背面、第八頁正面警訊筆錄
      ）。復於八十七年十一月三十日、八十七年十二月九日偵訊時供稱：丙○○是
      我老闆，自八十七年十一月初起，他呼叫我，呼叫器號碼為00000000
      00號、密碼五三一五號，然後交給我安，分別是二十三日、二十五日及二十
      九日送到老梅（國小）、三芝及新莊，每次代價三千元，分別送給老梅之「大
      頭」、三芝之「阿娥」、新莊之「庫吉」，分別收取「大頭」之三千元、「阿
      娥」一萬一千元、「庫吉」一萬元．．．．．．．安非他命吸食至八十七年十
      一月二十八日，在我老闆丙○○租來住處，在汐止鎮○○路八十七巷三號七樓
      ，他呼叫我去送藥。送藥一趟三千元、在十一月送了三次、分別至淡水老梅及
      新莊，我將藥錢交給裕（指丙○○）後，裕再給我三千元等語（見偵查卷第三
      十五頁背面、第五十三頁背面偵訊筆錄）。惟乙○○所稱安非他命交易對象「
      阿娥」、「大頭」、「哭極」等人究為何人，並無相關證據資料可供查考，是
      其前開自白是否屬實，仍待斟酌。又甲○於八十九年三月九日提訊另案被告乙
      ○○與被告對質，其證稱：（是否曾協助丙○○販賣安非他命，於檢察官八十
      七年度少年偵字第七八五號起訴書所列時地、為丙○○送交安非他命給「阿娥
      」、「大頭」、「哭極」等人？）沒有，我根本不認識丙○○。（提示乙○○
      警訊筆錄並告以要旨，為何指證曾協助丙○○販賣安非他命？）筆錄是警察自
      己寫的。（提示乙○○偵訊筆錄並告以要旨，為何指證曾協助丙○○販賣安非
      他命？）是警察要我這麼說的，他說若我不這麼說，連我都會犯販賣安非他命
      的罪等語（見甲○八十九年三月九日訊問筆錄）。由上等情觀之，另案被告乙
      ○○指稱曾為被告丙○○送交安非他命予「阿娥」、「大頭」及欲為被告丙○
      ○送交安非他命予「哭極」等人乙節，前後供述顯然不一，甲○自不能以另案
      被告乙○○有瑕疵之單一指證，並以臆測方式推定其所言應為真實而為被告有
      罪之證據。
（二）又本案警方查獲另案被告乙○○及被告丙○○時，所起出之白色結晶物三包及
      二包，經法務部調查局鑑定結果雖為安非他命無誤（驗餘淨重各四點一八公克
      、八點零七公克，見卷附法務部調查局八十九年一月二十一日＜八九＞000
      000000號、八十八年三月三十一日＜八九＞000000000號檢驗
      通知書），然上開驗餘淨重八點零七公克之安非他命三包為另案被告丙○○持
      有之第二級毒品，其供稱該安非他命來源為被告丙○○等情，業為甲○所不採
      ，當無從以另案被告乙○○持有之安非他命作為被告丙○○販賣安非他命之憑
      據。而被告丙○○為警逮捕到案時，因其本身有施用安非他命之行為，並為檢
      察官聲請甲○裁定移送觀察、勒戒在案（甲○八十七度毒聲字第三五七八號）
      ，是其供稱所持有之安非他命係供自己吸食之用，並非無據。警方於被告丙○
      ○住所查扣之吸食器乙組、分裝袋八只、分裝匙二支等物復為一般施用安非他
      命之用品及分裝工具，亦不得用以證明被告丙○○有販賣安非他命之犯行。
（三）綜上所述，本件公訴人引用之另案被告乙○○供述內容有所瑕疵；而扣案之另
      案被告乙○○、被告丙○○持有之安非他命、吸食器乙組、分裝袋八只、分裝
      匙二支等物均不足作為被告丙○○販賣安非他命之憑證；乙○○陳稱安非他命
      交易對象「阿娥」、「大頭」、「哭極」等人亦無具體年籍資料可供追查，甲
      ○在查無積極證據足以認定被告丙○○有公訴意旨所稱販賣安非他命罪行之情
      況下，揆諸首開說明，自應諭知被告無罪之判決。
五、扣案被告丙○○持有安非他命二包（驗餘淨重四點一八公克）、安非他命吸食器
    乙組、分裝袋八只、分裝匙二支，為被告丙○○施用二級毒品安非他命所用之物
    ，而其施用二級毒品罪行未據起訴，甲○無從審究。而本案又已諭知被告丙○○
    無罪之判決，本於罪刑部不可分原則，上開扣案不得逕予宣告沒收銷燬，請檢察
    官另行依法處理，併此說明。
據上論斷，應依刑事訴訟法第三百零一條第一項判決如主文。
本案經檢察官洪家原到庭執行職務
中    華    民    國      八十九      年    三        月    三十        日
                                      臺灣板橋地方法院刑事第四庭
                                              法  官  陳  恒  寬
右正本證明與原本無異。
如不服本判決，應於判決送達後十日內，向甲○提出上訴狀。
                                              書記官  葉  瑩  庭
中    華    民    國      八十九      年    四        月      六        日


司法院資訊處製作；財團法人民間司法改革基金會備份。
